臺灣彰化地方法院刑事判決　　　　　　　94年度訴字第1269號
公　訴　人　臺灣彰化地方法院檢察署檢察官
被　　　告　丁○○
　　　（原名賴茂盛）
指定辯護人　本院公設辯護人　丙○○
上列被告因偽造有價證券等案件，經檢察官提起公訴（九十四年
度偵字第五三０八號），本院判決如下：
    主  文
丁○○意圖供行使之用，而偽造有價證券，處有期徒刑壹年捌月
。緩刑年。偽造如附表所示之支票壹紙沒收。
    犯罪事實
一、丁○○與其前妻乙○○（二人係於民國九十二年四月四日離
    婚）共同合作經營「長綠園花店」，雙方因就乙○○借用甲○○支票使用一事意見不合，復為供支付所積欠之貨款，竟
    突萌為自己不法所有之意圖，於九十四年二月二十日晚間八
    時許，在其與前妻乙○○所共同經營、位於彰化縣田尾鄉○○村○○路○段二四五號之「長綠園花店」內抽屜，竊得乙○○向甲○○所借用之空白支票二張（付款人為臺中商業銀
    行、票號為YCA0000000、YCA0000000），並在該抽屜取得甲○○借予乙○○之印章，隨即盜用該印章之印文於上開所竊
    得之票號為YCA0000000號發票人簽章欄後，再將印章放回原
    處。丁○○嗣於同年二月二十日後之某日，基於意圖供行使
    之用，而偽造有價證券之犯意，明知並未事先經其前妻乙○○及票主甲○○二人之同意及授權，仍在其位於彰化縣田尾
    鄉○○村○○路○段四三一號住處，在前開票號YCA0000000
    號之空白支票上偽填發票日為九十四年五月十五日、金額為
    新臺幣（下同）五萬元，而偽造甲○○名義簽發之有價證券
    支票一紙。後於九十四年二月底某日，丁○○持上開偽造之
    面額五萬元之支票，前往臺中市○○街七十五號六樓之三，
    向其不知情之胞姐賴麗惠借調同額現金，另所竊得之支票一
    張（票號為YCA0000000）則予以撕毀丟棄。嗣因賴麗惠屆期
    前往提示遭退，始為警循線查悉上情。
二、案經彰化縣警察局北斗分局報請臺灣彰化地方法院檢察署檢
    察官偵查起訴。
    理  由
一、上揭犯罪事實，業據被告丁○○於本院審理時坦承不諱，核
    與證人乙○○、甲○○二人於本院審理時到庭所結證之情節
    相符，並有臺灣票據交換所臺中市分所九十四年五月三十一
    日台票中字第九四０四七七號函所附之遺失票據申報書影本
    一紙、退票理由單、支票正反面影本一紙、掛失止付票據提
    示人資料查報表影本一紙等附卷可稽，足認被告之自白與事
    實相符，本件事證明確，被告犯行洵堪認定。
二、按行使偽造有價證券行為原已包括詐取財物或財產上不法利
　　益之行為在內，應不另成立詐欺罪名（最高法院四十三年度
  　臺非字第四五號判例意旨參照），故核被告所為，係犯刑法
    第三百二十條第一項之普通竊盜罪及同法第二百零一條第一
    項之偽造有價證券罪。又被告盜用甲○○印文之行為為偽造
    有價證券之階段行為，而行使偽造有價證券之輕度行為復為
　　偽造有價證券之重度行為所吸收，均不另論罪。又被告所犯
  　上開普通竊盜罪及偽造有價證券罪二罪之間，有方法結果之
    牽連關係，為牽連犯，應依刑法第五十五條之規定，從一重
    論以偽造有價證券罪。又查被告與其前妻乙○○二人於離婚
    後仍共同合作經營「長綠園花店」，被告因乙○○借用甲○○支票使用一事而與乙○○意見不合，復為供支付所積欠之
    貨款，致誤蹈法網，惟應係自信以其與乙○○之關係，事後
    當可獲得諒解，始罹本件重罪，如科以法定最低刑，似仍嫌
    過重，是以被告犯罪之情狀在客觀上顯足認有可憫恕之處，
　　爰依刑法第五十九條之規定減輕其刑。爰審酌被告之平日素
  　行尚屬良好、犯罪之動機、目的僅為圖得一時之方便、手段
    、其偽造之支票面額僅五萬元，且未對乙○○、甲○○造成
    實質損害，對於金融交易秩序之危害尚非屬嚴重及被告犯罪
    後坦承犯行態度尚屬良好等一切情狀，量處如主文所示之刑
    ，以示警儆。末查被告前未曾受有期徒刑以上刑之宣告，有
    臺灣彰化地方法院檢察署刑案資料查註紀錄表及臺灣高等法
　　院前案紀錄表各一份在卷可稽，其偶因一時失慮致罹本件刑
　  典，經此偵審科刑之教訓後，當知所警惕，而無再犯之虞，
    本院認被告所宣告之刑，以暫不執行為適當，故爰諭知緩刑
    三年，以啟自新。
三、如附表所示之支票一紙係屬偽造之有價證券，應依刑法第二
　　百零五條之規定宣告沒收之。
據上論斷，應依刑事訴訟法第二百九十九條第一項前段，刑法第
二百零一條第一項、第二百零五條、第三百二十條第一項、第五
十五條、第五十九條、第七十四條第一款，罰金罰緩提高標準條
例第一條前段，判決如主文。
本案經檢察官鮑慧忠到庭執行職務。
中　　華　　民　　國　九十四　年　　十一　　月　十五　日
                  刑事第二庭    審判長  周淡怡
                                法  官  吳永梁
                                法  官  許旭聖
以上正本證明與原本無異。
如不服本判決，應於判決送達後十日內，向本院提出上訴狀（須
附繕本），上訴於臺灣高等法院臺中分院。
中　　華　　民　　國　九十四　年　　十一　　月　十五　日
                                書記官  黃幼華
附錄本案論罪科刑法條：
刑法第二百零一條第一項：
意圖供行使之用，而偽造、變造公債票、公司股票或其他有價證
券者，處三年以上十年以下有期徒刑，得併科三千元以下罰金。
附      表  ：
支票號碼　 面額（新臺幣） 發票人  發票日
YCA0000000 五萬元         甲○○  九十四年五月十五日
